臺灣士林地方法院刑事判決　　　　　　　 93年度易字第631號
公　訴　人　臺灣士林地方法院檢察署檢察官
被　　　告　甲○○
上列被告因竊盜案件，經檢察官聲請簡易判決處刑（93年度偵字
第5980號），本院士林簡易庭認不宜簡易判決處刑（93年士簡字
第979 號），簽由本院改依通常程序審理，及公訴人實行公訴時
聲請暨函請併案審理（93年度偵字第6898號、93年度速偵字第14
3 號、94年度偵字第2143號），本院經訊問被告後，被告為認罪
之答辯，本院合議庭裁定認本件宜由受命法官以簡式審判程序審
理並判決如下：
    主  文
甲○○連續踰越安全設備竊盜，處有期徒刑壹年。
    事  實
一甲○○基於意圖為自己不法所有之概括犯意，自民國93年3 月
  7 日下午9 時40分起至93年7 月23日凌晨1 時30分止，先後在
  附表所示之時間、地點，以附表所示之方式，竊取如附表所示
  被害人辛○○、己○○等人之財物，並據為己有，其中如附表
  編號1 之竊盜犯行，係與和之有意圖為自己不法所有犯意聯絡
  之姓名年籍不詳綽號「阿東」之成年男子共同為之（詳細之竊
  盜時間、地點、被害人、竊取之方式、竊得之財物，均如附表
  所示），嗣甲○○於93年3 月10日晚上11時許，騎乘所竊之AD
  P —553 號重型機車，行經台北市萬華區華江橋機車引道，為
  警查獲，經移送檢察官訊問釋放後，於93年5 月21日下午6 時
  許，至附表編號5 己○○住處竊盜時，為己○○返家發現報警
  查獲，並扣得附表編號2 、4 之機車鑰匙，經移送檢察官訊問
  釋放後，再於93年7 月21日下午2 時許，騎乘所竊之DQF —58
  9 號輕型機車，行經台北市大同區○○○路96巷時為警查獲，
  並扣得甲○○於92年9 月間，在臺北市士林區百齡國中拾獲侵
  占據為己有之機車鑰匙1 支（卷內未見台灣士林地方法院檢察
  署檢察官將該鑰匙入贓物庫），經解送檢察官訊問釋放後，於
  93 年7月25日下午2 時許，騎乘所竊之DUP —556 號輕型機車
  ，行經台北市○○區○○路80號前為警查獲。
二案經台北市政府警察局士林分局報告台灣士林地方法院檢察署
  檢察官偵查聲請簡易判決處刑，本院士林簡易庭認不宜簡易判
  決處刑，簽由本院改依通常程序審理，及公訴人實行公訴時聲
  請暨函請併案審理（93年度偵字第6898號、93年度速偵字第14
  3 號、94年度偵字第2143號）。
    理  由
一上揭犯罪事實，業據被告甲○○於本院調查、審理時自白不諱
  ，核與證人即被害人辛○○、丙○○、己○○、戊○○、丁○○、葉淑貞（嗣更名庚○○）、乙○○、證人王興旺、巫宗翰
  、張耀升分別於警詢、偵查及本院所述相符，並有贓物領據保
  管單據、照片在卷可參，暨扣案鑰匙2 支可徵，堪認被告之自
  白與事實相符。又證人乙○○雖證稱：伊遭竊現金新台幣（下
  同）5,000 元等語，惟就此被告堅稱：所竊之金額僅3,300 元
  等語，查乙○○於當日遭竊前飲酒，飲酒時自有可能支付款項
  ，其遭竊當時因飲酒至泥醉，對周遭之情況幾不復記憶，對其
  有無支付酒錢亦不清楚，然依常情乙○○當有支付酒錢，店家
  方會允其離開，是乙○○遭被告竊盜時，身上自可能僅餘3,30
  0 元，從而此部分應以被告所言為可採。又乙○○遭竊之手機
  ，於遭竊後有通話紀錄，此業據證人即警員鄭安道於本院結證
  在卷，並有該電話之通聯附於台灣士林地方法院檢察署93年度
  偵字第10555 號卷可參，惟訊之被告堅稱：竊得該電話後即將
  該手機之SIM 卡丟棄，未盜打該支手機等語，而證人乙○○於
  本院亦證稱：領回遭竊之手機，其內並無SIM 卡等語，是被告
  辯稱：竊得手機後即丟棄SIM 卡等語，尚難認為不實，是並無
  證據證明被告盜打乙○○遭竊之手機，均併予敘明。本件事證
  明確，被告犯行洵堪認定，應依法論科。
二核被告如附表所示之犯行，各係犯如附表所犯法條欄所示之罪
  名。被告所為如附表編號1 之犯行，與「阿東」間，有犯意之
  聯絡及行為分擔，均為共同正犯。被告先後8 次犯行，時間緊
  接，犯罪構成要件相同，顯係基於概括犯意反覆為之，為連續
  犯，應依連續犯之規定，以較重之刑法第321 條第1 項第2 款
  之踰越安全設備竊盜罪論，並依法加重其刑。公訴人實行公訴
  時聲請併案審理之附表編號8 之犯行，暨函請併案審理之93年
  度偵字第6898號、93年度速偵字第143 號、94年度偵字第2143
  號之被告竊盜犯行，雖未據公訴人於起訴書中敘及，然與起訴
  書所敘及部分有連續犯之裁判上一罪關係，應為起訴效力所及
  ，本院自得併予審理。又被告在百齡國中侵占機車鑰匙之時間
  為92年9 月間，而侵占遺失物之追訴權時間為1 年，是被告侵
  占遺失物部分已罹追訴權時效，此部分自不予論罪，併予敘明
  。爰審酌被告犯罪之動機、手段、次數、所造成之損害、犯後
  坦承犯行，態度良好等一切情狀，量處如主文所示之刑。扣案
  之機車鑰匙2 支（台灣士林地方法院檢察署93年保管字第1672
   號）， 雖為被告犯罪所用，然為被害人范慧敏、戊○○所有
  ，自無從諭知沒收，另扣案之機車鑰匙1 支（卷內未見台灣士
  林地方法院檢察署入贓物庫之保管條），雖為被告犯罪所用，
  然為被告侵占遺失物所得，非屬被告所有，同無從諭知沒收。
三據上論斷，應依刑事訴訟法第452 條、第299 第1 項前段、第
  273 條之1 第1 項、刑法第28條、第56條、第321 條第1 項第
  2 款，判決如主文。
本案經檢察官王碧霞到庭執行職務
中　　華　　民　　國　　94　　年　　4 　　月　　12　　日
                  刑事第一庭法  官  江  翠  萍
以上正本證明與原本無異。
如不服本判決，應於判決送達後10日內，向本院提出上訴狀。
                            書記官  范  淑  芬
中　　華　　民　　國　　94　　年　　4 　　月　　14　　日
論罪法條：刑法第321 條第1 項
中華民國刑法第321條
犯竊盜罪而有左列情形之一者，處六月以上、五年以下有期徒刑
：
一  於夜間侵入住宅或有人居住之建築物、船艦或隱匿其內而犯
之者。
二  毀越門扇、牆垣或其他安全設備而犯之者。
三  攜帶兇器而犯之者。
四  結夥三人以上而犯之者。
五  乘火災、水災或其他災害之際而犯之者。
六  在車站或埠頭而犯之者。
附表：
┌─┬────┬────┬─────┬─────┬───────┬─────┬────────┐
│編│行竊時間│ 被害人 │行竊地點  │所竊之物  │  行竊方法    │所犯法條  │  備註          │
│號│（民國）│        │          │          │              │          │                │
├─┼────┼────┼─────┼─────┼───────┼─────┼────────┤
│1 │93年3 月│辛○○  │台北縣永和│ADP —553 │與和甲○○有意│刑法第320 │聲請併案審理之94│
│  │7 日晚上│        │市○○路11│號重型機車│圖為自己不法所│條第1 項  │偵字第2143號案件│
│  │9 時40分│        │4巷口     │1 輛      │有犯意聯絡之姓│          │之犯罪事實      │
│  │許      │        │          │          │名年籍不詳綽號│          │                │
│  │        │        │          │          │「阿東」之成年│          │                │
│  │        │        │          │          │男子，由甲○○│          │                │
│  │        │        │          │          │把風，而「阿東│          │                │
│  │        │        │          │          │」以甲○○於92│          │                │
│  │        │        │          │          │年9 月間，在百│          │                │
│  │        │        │          │          │齡國中拾獲侵占│          │                │
│  │        │        │          │          │據為己有之機車│          │                │
│  │        │        │          │          │鑰匙發動該機車│          │                │
│  │        │        │          │          │竊取          │          │                │
├─┼────┼────┼─────┼─────┼───────┼─────┼────────┤
│2 │93年5月 │該機車所│台北市中正│GJW —626 │將該機車坐墊打│          │                │
│  │18日下午│有人為范│區○○○路│號重型機車│開，其內置有該│          │                │
│  │1時許   │慧敏，使│1段45號前 │1 輛      │機車之鑰匙，以│刑法第320 │                │
│  │        │用人為范│          │          │鑰匙發動該機車│條第1 項  │                │
│  │        │燕堂    │          │          │，而竊取之。  │          │                │
├─┼────┼────┼─────┼─────┼───────┼─────┼────────┤
│3 │93年5 月│己○○  │台北市士林│汗衫、短袖│踰越該址安全設│刑法第321 │                │
│  │20日下午│        │區○○路66│上衣及牛仔│備窗戶侵入其內│條第1 項第│                │
│  │1 時許  │        │號5樓之1  │褲各1 件  │竊盜（侵入住宅│2款       │                │
│  │        │        │          │          │部分未據告訴）│          │                │
├─┼────┼────┼─────┼─────┼───────┼─────┼────────┤
│4 │93年5月 │戊○○  │台北市大同│QPH —768 │利用戊○○疏未│刑法第320 │                │
│  │21日下午│        │區○○路11│號輕型機車│取下機車鑰匙，│條第1 項  │                │
│  │1 時許  │        │6號旁     │1 輛      │而發動該機車竊│          │                │
│  │        │        │          │          │取之          │          │                │
├─┼────┼────┼─────┼─────┼───────┼─────┼────────┤
│5 │93年5月 │己○○  │台北市士林│已著手翻找│踰越該址安全設│刑法第321 │                │
│  │21 日下 │        │區○○路66│財物，惟因│備窗戶侵入其內│條第2 項、│                │
│  │午5 時侵│        │號5樓之1  │己○○返家│竊盜（侵入住宅│第1 項第2 │                │
│  │入，至同│        │          │發現報警查│部分未據告訴）│款        │                │
│  │日下午6 │        │          │獲而未遂  │              │          │                │
│  │時遭陳耀│        │          │          │              │          │                │
│  │貴發現  │        │          │          │              │          │                │
├─┼────┼────┼─────┼─────┼───────┼─────┼────────┤
│6 │93年7月 │丁○○  │台北市士林│DQF —589 │以編號1 所載拾│刑法第320 │聲請併案審理之93│
│  │21 日凌 │        │區○○路15│號輕型機車│獲之鑰匙啟動竊│條第1 項  │偵字第6898號案件│
│  │晨1 時45│        │號對面人行│1 輛      │取該機車      │          │之犯罪事實      │
│  │分許    │        │道        │          │              │          │                │
├─┼────┼────┼─────┼─────┼───────┼─────┼────────┤
│7 │93年7月 │葉淑貞（│台北市士林│DUP —556 │利用被害人疏未│刑法第320 │聲請併案審理之93│
│  │23日下午│嗣更名葉│區○○路15│號輕型機車│取下之機車鑰匙│條第1 項  │速偵字第143 號之│
│  │1時許   │宥紅）  │號前      │1 輛      │啟動該機車竊取│          │犯罪事實        │
├─┼────┼────┼─────┼─────┼───────┼─────┼────────┤
│8 │93年7月 │乙○○  │台北市士林│皮包1 只、│利用被害人醉倒│刑法第320 │此部分為實行公訴│
│  │23日凌晨│        │區○○路30│行動電話1 │路旁，不注意之│條第1 項  │檢察官於審理時聲│
│  │1 時30分│        │1 號附近  │具、黃金項│計竊取其財物  │          │請併案審理      │
│  │許      │        │          │鍊1 條、現│              │          │                │
│  │        │        │          │金3,300 元│              │          │                │
└─┴────┴────┴─────┴─────┴───────┴─────┴────────┘
